臺灣基隆地方法院民事裁定  
111年度抗字第9號
抗  告  人  何泰儀  


相  對  人  葉南輝  


上列當事人間聲請本票裁定准許強制執行事件，抗告人對於民國
111年3月7日本院110年度司票字第349號裁定提起抗告，本院合
議庭裁定如下：
    主  文
抗告駁回。
抗告費用新臺幣壹仟元由抗告人負擔。
    理  由
一、相對人於原審聲請意旨略以：聲請人持有由相對人於民國11
    0年10月5日所簽發面額新臺幣1,045萬3,600元本票1紙（下
    稱系爭本票），已經屆期，經提示未獲付款，屢次催討，未
    獲置理，依票據法第123條及非訟事件法第194條規定，聲請
    以裁定准予強制執行。
二、抗告意旨大致如下：抗告人並未於110年10月5日簽發系爭本
    票，雙方雖約定如果抗告人違約，可視為授權相對人簽發本
    票等等，但違反票據法嚴格的文義性，相對人亦不能擅自認
    定抗告人有違約情形，故無權在空白本票上填載以聲請裁定
    ，為此提出抗告，求為廢棄原裁定等語。
三、執票人向本票發票人行使追索權時，得聲請法院裁定後強制
    執行，票據法第123定有明文。又本票執票人，依票據法第1
    23條規定，聲請法院裁定許可對發票人強制執行，係屬非訟
    事件，此項聲請之裁定，及抗告法院之裁定，僅依非訟事件
    程序，以審查強制執行許可與否，並無確定實體上法律關係
    存否之效力，如發票人就票據債務之存否有爭執時，應由發
    票人提起確認之訴，以資解決（最高法院57年台抗字第76號
    判例要旨參照）。　　
四、經查，相對人主張其執有抗告人簽發之系爭本票，屆期經提
    示後未獲付款，向本院聲請以裁定准予強制執行，並提出系
    爭本票為證，經原審認定與票據法第123規定相符而予以准
    許。相對人持有之系爭本票既表明其為本票之文字，並記載
    金額及發票年、月、日，於「發票人」欄則有抗告人之簽名
    、印章及載明身分證統一編號、住址，已依票據法規定記載
    法定應記載事項，依形式審查即為有效之本票，且有記載免
    除作成拒絕證書，原裁定依票據法第123條規定准予強制執
    行，係有依據。至於抗告人主張相對人不能擅自認定抗告人
    有違約情形，無權在空白本票上填載金額及發票年、月、日
    等情，屬於實體法上之爭執，於非訟事件之本票裁定程序不
    得審究，應由抗告人另行提起民事訴訟以資解決，抗告人以
    前開事由指摘原裁定不當，求予廢棄，為無理由，應予駁回
    。
五、依非訟事件法第46條、第21條第2項，民事訴訟法第495條之
    1第1項、第449條第1項、第95條、第78條，裁定如主文。
中　　華　　民　　國　　111 　年　　4 　　月　　27　　日
                  民事庭審判長法  官  黃梅淑
　                            法  官  林淑鳳
  　                          法  官  陳湘琳
以上正本係照原本作成。
如不服本裁定應於送達後10日內向本院提出再抗告狀（並按他造
當事人之人數附繕本），並繳納再抗告費新臺幣1,000元。
再為抗告僅得以適用法規顯有錯誤為理由，並應委任律師為代理
人。
中　　華　　民　　國　　111 　年　　4 　　月　　27　　日
                        　　　書記官　陳柏宏